臺灣桃園地方法院刑事判決　　　　　　 100年度侵訴字第74號
公　訴　人　臺灣桃園地方法院檢察署檢察官 
被　　　告　余東霖
選任辯護人　黃仕翰律師
上列被告因妨害性自主罪案件，經檢察官提起公訴（100 年度偵
字第7787 號），本院判決如下：
    主  文
余東霖犯強制性交罪，處有期徒刑貳年。緩刑肆年，緩刑期間付
保護管束，並應依附件本院和解筆錄所載方式向被害人A 女支付
非財產上之損害賠償。
    事  實
一、余東霖與代號A 之成年女子（真實姓名詳卷，下稱A 女）係
    朋友關係，於民國99年9 月12日凌晨1 時許，余東霖與A 女
    在桃園縣中壢市世紀廣場附近之漢坊PUB 相遇，余東霖竟基
    於強制性交之犯意，向當時已酒醉但仍有意識之之A 女佯稱
    ：要騎機車載A 女返回其住處，A 女遂坐上余東霖所騎乘之
    機車，未料余東霖竟將A 女載往位於桃園縣中壢市○○街55
    號之金樺汽車旅館房間內，並將A 女帶至床上後強行脫去A
    女衣褲，期間A 女多次推開余東霖，惟因氣力甚微無法掙脫
    ，余東霖不顧A 女表達反對之意，仍自行脫去衣褲後，以生
    殖器插入A 女之陰道內，以此強暴之方式對A 女性交得逞。
    嗣因A 女前往醫院採證，經醫院通報警方而循線查獲上情。
二、案經A 女訴由桃園縣政府警察局龜山分局報告臺灣桃園地方
    法院檢察署檢察官偵查起訴。
    理  由
一、本案所引用之供述及非供述證據，經本院依法踐行調查證據
    程序，檢察官、被告、辯護人均不爭執各該證據之證據能力
    ，且亦查無依法應排除其證據能力之情形，是後述所引用證
    據之證據能力均無疑義，先予敘明。
二、上揭事實，業據被告於偵訊、本院準備程序及審理中均坦承
    不諱（見臺灣桃園地方法院檢察署99年度他字第6271號卷第
    39 頁 、本院侵訴字卷第63頁反面、第87頁反面），核與證
    人即告訴人Ａ女於警詢及偵訊中證述情節相符（見同前他字
    卷第30至32頁、第15至第18頁），復有行政院衛生署桃園醫
    院99年12月23日函暨所附被害人A 女治療護理紀錄、受理疑
    似性侵害事件驗傷診斷書及性侵害犯罪事件通報表、內政部
    警政署刑事警察局99年12月22日刑醫字第0990161754號函、
    100 年3 月8 日刑醫字第1000019660號函暨所附鑑定書各1
    份（見同前偵卷第34頁至第35頁、43頁至第44頁）等在卷可
    稽，足認被告前揭自白與事實相符，堪予採信。本案事證已
    臻明確，被告犯行洵堪認定。
三、按「稱性交者，謂非基於正當目的所為之下列性侵入行為：
    一、以性器進入他人之性器、肛門或口腔，或使之接合之行
    為。二、以性器以外之其他身體部位或器物進入他人之性器
    、肛門或使之接合之行為。」刑法第10條第5 項定有明文，
    被告為滿足自己性慾，施加前揭強暴，以陰莖插入A 女陰道
    ，核其所為，係犯刑法第221 條第1 項之強制性交罪。按刑
    法第59條規定犯罪之情狀可憫恕者，得酌量減輕其刑，其所
    謂「犯罪之情狀」，與同法第57條規定科刑應審酌之一切情
    狀，並非有截然不同之領域，於裁判上酌減其刑時，應就犯
    罪之一切情狀，予以全盤考量，審酌其犯罪有無可憫恕之事
    由（即有無特殊之原因與環境，在客觀上足以引起一般同情
    ，以及宣告法定低度刑，是否猶嫌過重等等），以為判斷（
    最高法院95年度台上字第6157號判決參照）。查，本件被告
    於本案發生時年僅18歲，被告所為本案犯行雖危及A 女身心
    發展，惟被告已於犯後坦認犯行，並與告訴人A 女達成和解
    ，顯見悔意，告訴代理人亦到庭表示：如鈞院要給予緩刑，
    希望就未給付部分能夠成為緩刑條件等語（見本院侵訴字卷
    第90頁反面），本院審酌被告係因酒後一時意志不堅而觸犯
    本案重罪，衡其犯罪情狀在客觀上顯非不可憫恕，縱使量處
    法定最低刑度仍嫌過重，爰依刑法第59條規定酌減其刑。
四、爰審酌被告未曾因故意犯罪受有期徒刑以上刑之宣告，此有
    臺灣高等法院被告前案紀錄表1 份在卷可憑，足見被告素行
    良好，然其不顧被害人之意願，以強暴方式對之強制性交，
    已對被害人身心造成傷害，本應嚴加非難；然衡酌被告犯後
    坦承犯行，態度良好，並與被害人達成和解，此有本院和解
    筆錄、審判筆錄各1 份附卷可考，及其犯罪之動機、高中畢
    業之智識程度等一切情狀，量處如主文所示之刑，以資懲儆
    。末查，被告未曾因故意犯罪受有期徒刑以上刑之宣告，有
    前述被告前案紀錄表1 份附卷可考，其係因年紀尚輕、智慮
    淺薄，一時失慮致觸犯刑典，且犯後坦承犯行，確有悔意，
    經此次偵、審程序及科刑之教訓後，應能知所警惕，並知尊
    重他人性自主權之重要，而無再犯之虞，本院因認本件對被
    告所處之刑，以暫不執行為當，爰依刑法第74條第1 項第1
    款之規定予以宣告緩刑4 年，以啟自新，並依刑法第93條第
    1 項第1 款之規定，於緩刑期間付保護管束。又緩刑宣告，
    得斟酌情形，命犯罪行為人向被害人支付相當數額之財產或
    非財產上之損害賠償，刑法第74條第2 項第3 款定有明文。
    本院斟酌被害人權益之保障，認應課予被告相當負擔乃為適
    當，爰併宣告被告應依本院和解筆錄所載方式，定期向被害
    人支付非財產上之損害賠償。另依刑法第75條之1 第1 項第
    4 款之規定，被告若違反緩刑宣告所命負擔情節重大，足認
    原宣告之緩刑難收其預期效果，而有執行刑罰之必要者，得
    撤銷其緩刑宣告，併此指明。
據上論斷，應依刑事訴訟法第299 條第1 項前段，刑法第221 條
第1 項、第59條、第74條第1 項第1 款、第2 項第3 款、第93條
第1 項第1 款，判決如主文。
本案經檢察官王貞元到庭執行職務。
中    華    民    國    100   年    12    月    28    日
                  刑事第十二庭  審判長法  官  許雅婷
                   
                                      法  官  黃珮如
                                       
                                      法  官  陳威帆
以上正本證明與原本無異。
如不服本判決應於收受判決後10日內向本院提出上訴書狀，並應
敘述具體理由。其未敘述上訴理由者，應於上訴期間屆滿後20日
內向本院補提理由書( 均須按他造當事人之人數附繕本) 「切勿
逕送上級法院」。
                                      書記官  吳玉蘭

中    華    民    國   100    年    12    月    28    日
附錄本案論罪科刑之法條：
中華民國刑法第221條
（強制性交罪）
對於男女以強暴、脅迫、恐嚇、催眠術或其他違反其意願之方法
而為性交者，處 3 年以上 10 年以下有期徒刑。
前項之未遂犯罰之。